臺灣高等法院刑事裁定　　　　　　　　 94年度毒抗字第293號
抗　告　人　甲○○
上列抗告人因毒品危害防制條例案件，不服臺灣板橋地方法院中
華民國94年6月30日裁定（94年度毒聲字第1197號），提起抗告
，本院裁定如下：
    主  文
抗告駁回。
    理  由
一、原裁定略以：被告甲○○於民國93年11月30日為警採尿前72
    小時內某時，在不詳處所施用第二級毒品MDMA，為警於93年
    11月30日上午11時30分許，在臺北市○○○路○段136號喬合
    飯店216室內查獲，被告雖否認有施用第二級毒品MDMA之犯
    行，惟其經警採得之尿液檢體，經檢送臺灣尖端先進生技醫
    藥股份有限公司以酵素免疫分析法 (EIA)初驗及以氣相層析
    質譜儀法 (GC/MS)複驗檢驗結果，發現確有MDMA陽性反應，
    有該公司93年12月17日出具之濫用藥物檢驗報告一件在卷可
    證。按MDMA俗稱「搖頭丸」，業經行政院公告列入毒品危害
    防制條例第二級毒品，據醫學文獻所載，服用MDMA後最長72
    小時仍可檢出低量MDMA，業經行政院國軍退除役官兵輔導委
    員會臺北榮民總醫院於90年3月22日（90）北總內字第02607
    號函示明確。被告上開所採尿液送驗結果既有MDMA陽性反應
    ，而該結果係採用氣相層析質譜儀法進行確認，已足排除被
    告因服用藥物導致呈毒品偽陽性反應之可能，足認被告在經
    警採尿前之72小時內某時點，確有施用毒品MDMA之犯行，是
    被告辯稱從來沒有施用毒品云云，顯屬圖卸之詞，不足採信
    ，罪證明確，其施用第二級毒品MDMA之犯行洵堪認定。為此
    依毒品危害防制條例第20條第1項及觀察勒戒處分執行條例
    第3條第1項規定，裁定交付觀察、勒戒。
二、本院經核原裁定並無不當。被告抗告意旨略以：伊前因患重
    度憂鬱症而接續服用抗憂鬱症藥物及安眠藥，警方臨檢前一
    日亦然，是否因服用該藥物而致毒品檢測呈陽性反應，實有
    待商榷。而警方查獲前一日，伊係應友人阿Ｋen之邀至賓館
    與其碰面聊天，當時因誤飲桌上飲料，而遭其下藥陷害。伊
    極厭惡毒品，除非是非自由意志下被灌毒外，否則不可能服
    用，原裁定未予伊辯論機會，即行裁定觀察勒戒，顯有不當
    。又伊根本無毒癮何來戒毒？伊現有正當工作，遭送觀察、
    勒戒將失去工作云云。惟查：被告於遭警查獲之當日即93
    年11月30日於警所接受偵訊從未供述遭友人下毒陷害等情，
    而經警詢問其最近是否服用成藥？或身體患有任何疾病？被
    告亦僅答稱服用感冒藥之類的藥物 (見毒偵卷第8頁至第11
    頁)，並未陳述患有重度憂鬱症或服用其他藥物，就此攸關
    權益重大事由，斯時竟未提出，而今提起抗告始行提出，已
    有可疑，況其所舉遭友人阿Ｋen下藥陷害之事，並未舉證以
    實其說，尤難採信。且以氣相層析質譜儀之方法作藥物及其
    代謝產物之定性及定量分析檢驗者，幾乎不會有偽陽性反應
    產生，亦經行政院國軍退除役官兵輔導委員會榮民總醫院83
    年4月7日（八三）北總內字第０三０三九號函敘甚明。本件
    被告尿液檢測既係以「氣相層析質譜儀分析法」鑑驗 ( 見
    毒偵卷第13頁)，應無檢驗錯誤之可能。至被告所舉送觀察
    勒戒將使其失去工作等情，核與本件觀察、勒戒無涉，附此
    敘明。綜上，被告既有施用毒品MDMA之犯行，自應依法送觀
    察勒戒，其執前詞抗告，指摘原裁定不當，為無理由，應予
    駁回。
據上論斷，依刑事訴訟法第412條，裁定如主文。
中　　華　　民　　國　　94　　年　　8 　　月　　17　　日
　　　　　　　　　刑事第十八庭審判長法　官  陳春秋
　　　　　　　　　　　　　　　　    法　官  王麗莉
　　　　　　　 　 　　　　　　　　　法　官  楊貴雄
以上正本證明與原本無異。
不得抗告。
                                    書記官  林淑貞
中　　華　　民　　國　　94　　年　　8 　　月　　18　　日
